臺灣高等法院民事裁定　　　　　　　　　96年度抗字第1910號
抗　告　人　第一商業銀行股份有限公司
法定代理人　丙○○
代　理　人　甲○○
抗告人因與相對人乙○○等間聲請假扣押事件，對於中華民國九
十六年十一月九日臺灣新竹地方法院九十六年度裁全字第二三四
三號所為裁定提起抗告，本院裁定如下：
    主  文
抗告駁回。
抗告費用由抗告人負擔。
    理  由
一、按債權人就金錢請求或得易為金錢請求之請求，欲保全強制
    執行者，得聲請假扣押。假扣押，非有日後不能強制執行或
    甚難執行之虞者，不得為之，民事訴訟法第五百二十二條第
    一項、第五百二十三條第一項定有明文。又請求及假扣押之
    原因應釋明之。債權人就請求及假扣押之原因釋明如有不足
    ，而債權人陳明願供擔保或法院認為適當者，法院得定相當
    之擔保，命供擔保後為假扣押，此觀同法第五百二十六條第
    一、二項規定即明。是聲請假扣押，就請求及假扣押之原因
    ，債權人應先予釋明，至使法院信其請求及假扣押之原因大
    致為適當始可。僅於其釋明不足時，法院為補強計，於債權
    人陳明就債務人可能遭受之損害願供擔保並足以補釋明之不
    足，始得命供擔保後為假扣押（民事訴訟法第五百二十六條
    第二項立法理由參照），非謂法院於債權人未為釋明，僅陳
    明願供擔保時，即得為命提供擔保之假扣押之裁定。
二、本件抗告人主張：相對人乙○○以相對人戊○○、丁○○為
    連帶保證人，於民國九十一年十二月二十日向伊借款新臺幣
    （下同）五十五萬元，雖約定之借款期間未到，然相對人自
    九十六年三月二十日起未繳納本息，依借據約定視為全部到
    期，尚積欠八萬八千四百二十元及利息、違約金，相對人應
    負連帶清償責任，屢經催討，迄未償還。相對人已發生信用
    不良情形，近聞正脫產以逃避本件債務，如未即時假扣押，
    任由其自由處分，伊之債權有日後不能強制執行或甚難執行
    之虞，爰聲請就相對人之財產在八萬元範圍內予以假扣押，
    並願供擔保以代釋明等語。
三、查抗告人主張相對人未依借據之約定還款，依約視為借款到
    期，相對人積欠八萬八千四百二十元及利息、違約金，為保
    全該借款債權之請求，而聲請假扣押等語，雖據提出借據、
    增補條款約定書、放款戶授信明細查詢單（見原法院卷第四
    至七頁）及催討日誌、催告書、催繳通知函、掛號郵件收件
    回執（見本院卷第六至十五頁）為證，然上揭證物核係就其
    聲請假扣押所欲保全之借款請求存在提出釋明，非關於假扣
    押原因之釋明。次查抗告人雖主張近聞相對人正脫產以逃避
    本件債務，如未即時假扣押，任由其自由處分，伊之債權有
    日後不能強制執行或甚難執行之虞等語，惟此僅為抗告人之
    主張或陳述，尚非使法院得心證之證據方法。而抗告人就相
    對人究有何浪費財產、增加負擔或將其財產為不利益處分，
    致達於無資力狀態等不能強制執行之情事，或相對人有將移
    住遠方或逃匿等甚難執行之虞等情，並未提出任何可使法院
    信其主張為真實之證據，顯未就假扣押之原因釋明，縱抗告
    人陳明願供擔保，依首開說明，仍不應准許假扣押之聲請。
    是則原法院以抗告人未釋明假扣押原因，裁定駁回抗告人本
    件假扣押之聲請，於法並無違誤。抗告意旨指摘原裁定不當
    ，求予廢棄，委無理由，應予駁回。
四、據上論結，本件抗告為無理由，爰裁定如主文。
中　　華　　民　　國　　96　　年　　11　　月　　30　　日
                    民事第十庭
                        審判長法　官  黃豐澤
                              法  官  蕭艿菁
　　　　　　　　　　　　　　  法  官  林麗玲
正本係照原本作成。
不得再抗告。
中　　華　　民　　國　　96　　年　　12　　月　　3 　　日
                              書記官  陶美玲
